# 关于固定资产折旧年限问题

提问人：qinwenpeng 时间：2020-09-22 10:32:00
A公司将电站计入固定资产，其成本由设计、施工、设备及间接费用构成，占比分别为1%、14%、84%、1%，固定资产使用年限 20 年，已使用 5 年。现因土地问题，需要将电站整体拆除搬迁至新场地，其中设备绝大部分可搬迁至新场地继续使用，极小部分需重新采购。总体新投入占原取得固定资产成本的比例约为1/6,其中新购置设备成本占原固定资产设备成本的比例约为1/10。
固定资产年限 20 年的确认依据是根据原土地租赁期限为 20 年确定，设备的实际使用年限约 40 年。搬迁至新场地，以搬迁日为开始日，重新签订了为期 20 年的土地租赁合同。现电站需要按照剩余使用年限 15 年计提折旧，还是可以按照 20 年计提折旧？
一是按照 15 年，主要原因不构成大修支出支出中对50%占比的要求，基于历史属性，按剩余使用年限提折旧。
二是按照 20 年，主要原因是土地租赁期限重新变为 20 年，受益期由原来的 15 年变为 20 年。
现有一点困惑，假设A将搬迁至新场地的电站卖给非关联方B，B取得该项资产是可以按照受益期 20 年确定折旧年限；假设A将搬迁至新场地的电站卖给子公司子公司C且该交易具有商业实质，C在单体上可根据受益期限 20 年确定折旧年限，但在合并层面需调整为 15 年计算折旧。仅因为购买主体不一致，固定资产的折旧年限就不一致，不能理解，请各位老师指教。

回答人：chenyiwei
设备的实际使用年限约 40 年，并且可以拆卸后搬迁到新的场地上继续使用，则以土地使用权年限作为设备折旧年限是否合适？是否应该只考虑该设备本身的剩余可使用年限？这样你的疑问也就消除了。